【裁判字號】    92,訴,4949
【裁判日期】    921121
【裁判案由】    清償借款
【裁判全文】
臺灣臺北地方法院民事判決                        九十二年度訴字第四九四九號
    原      告    中國信託商業銀行股份有限公司
    法定代理人    丙○○
    訴訟代理人    乙○○
    被      告    丁○○
  兼訴訟代理人    甲○○
當事人間請求清償借款事件，本院於中華民國九十二年十一月十一日言詞辯論終結，
判決如下：
    主  文
被告應連帶給付原告新台幣伍拾陸萬陸仟貳佰壹拾貳元，及自民國九十二年四月三十
日起至清償日止，按年息百分之七點七五計算之利息，並自民國九十二年五月三十一
日起至清償日止，其逾期在六個月以內者按上開利率百分之十，逾期六個月以上者，
其超過六個月部分，按上開利率百分之二十計算之違約金。
訴訟費用由被告連帶負擔。
    事  實
甲、原告方面：
一、聲明：如主文第一項所示。
二、陳述：被告丁○○以其餘被告甲○○為連帶保證人，於民國九十一年五月二十九
    日向原告借用新台幣（下同）七十萬元，約定自九十一年五月二十九日起至九十
    五年五月二十九日止分期清償，利息按年息百分之七點七五採固定利率計算，遲
    延履行給付本金或利息時，除仍按上開利率計息外，逾期在六個月以內償還者，
    按上開利率百分之十加付違約金，逾期在六個月以上者，其超過六個月以上部分
    ，加倍計付，並約定如有停止付款或拒絕承兌或付款者，或任何一宗債務不依約
    清償本金或付息者：：：等情形，債務視為全部到期，詎借款人繳納利息至九十
    二年四月二十九日後竟未依約清償，依約視同全部到期，計尚欠本金五十六萬六
    千二百十二元及自九十二年四月三十日起，按年息百分之七點七五計算之利息及
    違約金迄未給付，依法被告自應負連帶清償責任，為此提起本件訴訟。
三、證據：提出貸款借據暨動產抵押契約書、放款歷史交易查詢、放款主檔查詢等件
    為證。
乙、被告方面：
一、聲明：原告之訴駁回。
二、陳述略稱：伊同意原告請求之本金金額，但利息、違約金及訴訟費用等，因伊早
    於四月三十日即欲將車輛賣給車行，用以清償本件貸款，但原告以被告丁○○尚
    有積欠信用卡款項，不同意開立清償證明，因而作罷，並非可歸責於伊，伊自不
    同意負擔等語。
三、證據：未提出任何證據為證。
    理  由
一、本件依兩造所訂定之貸款借據暨動產抵押契約書第二十五點之約定，契約當事人
    及連帶保證人同意因本契約所生之一切訴訟，以台灣台北地方法院即本院為第一
    審管轄法院，本院自有管轄權。
二、原告主張之事實，已據其提出貸款借據暨動產抵押契約書、放款歷史交易查詢、
    放款主檔查詢等件為證，核屬相符，並為被告所不否認，自堪信為真實。
三、被告雖辯稱：伊早於四月三十日即欲將車輛賣給車行，用以清償本件貸款，但原
    告以被告丁○○尚有積欠信用卡款項，不同意開立清償證明，因而作罷，並非可
    歸責於伊，故利息、違約金及訴訟費用等伊不同意負擔云云。惟查，被告對原告
    所請求之本金金額部分表示同意，而被告甲○○所保證部分為被告丁○○積欠原
    告現在（包括過去所負現在尚未清償）及將來所負之票據、借款、保證、透支、
    墊款、委任保證以及其他一切債務，有上開貸款借據暨動產抵押契約書「擔保範
    圍」載明可稽，是被告甲○○所保證範圍自包括被告丁○○之信用卡債務，故原
    告以被告丁○○尚積欠信用卡款項，不同意開立清償證明，自屬有據，尚無從據
    為有利於被告之依據，被告上開所辯委無可取。
四、按（消費借貸之）借用人應於約定期限內，返還與借用物種類、品質、數量相同
    之物，未定返還期限者，借用人得隨時返還，貸與人亦得定一個月以上之相當期
    限，催告返還。民法第四百七十八條定有明文。又遲延之債務，以支付金錢為標
    的者，債權人得請求依法定利率計算之遲延利息。但約定利率較高者，仍從其約
    定利率。當事人得約定債務人不履行債務時，應支付違約金。同法第二百三十三
    條第一項、第二百五十條第一項亦分別明定。又連帶保證者，乃保證人與主債務
    人連帶負債務履行責任之保證，具有連帶債務之性質。保證債務，除契約另有訂
    定外，包含主債務之利息、違約金、損害賠償及其他從屬於主債務之負擔；另連
    帶債務之債權人，得對債務人中之一人或數人，同時或先後請求全部或一部之給
    付，民法第七百三十九條、第七百四十條、第二百七十三條第一項分別定有明文
    。查，被告丁○○既尚積欠原告五十六萬六千二百十二元及如原告聲明（按即如
    主文第一項所示）之利息、違約金未清償，被告甲○○為被告丁○○之連帶保證
    人，依法自應負連帶清償責任。
五、從而，原告依消費借貸及連帶保證契約請求被告連帶給付借款五十六萬六千二百
    十二元，及如主文第一項所示之利息、違約金為有理由，應予准許。
六、結論：本件原告之訴為有理由，依民事訴訟法第八十五條第二項，判決如主文。
中      華      民      國    九十二    年      十一    月    二十一    日
                              民事第三庭  法      官    張明輝
正本係照原本作成
如對本判決上訴，須於判決送達後廿日內向本院提出上訴狀
中      華      民      國    九十二    年     十一     月    二十一    日
                                          法院書記官    周其祥


司法院資訊處製作；財團法人民間司法改革基金會備份。
